【裁判字號】    97,重訴,76
【裁判日期】    971211
【裁判案由】    毒品危害防制條例
【裁判全文】
臺灣臺北地方法院刑事判決              97年度重訴字第76號
公  訴  人  臺灣臺北地方法院檢察署檢察官
被      告  乙○○
選任辯護人  黃重鋼律師
            李詩皓律師
            林詠嵐律師
被      告  甲○○
選任辯護人  陳建宏律師
上列被告等因違反毒品危害防制條例案件，經檢察官提起公訴（
97年度偵字第19324、19325號），本院判決如下：
    主  文
乙○○、甲○○共同運輸第一級毒品，乙○○處有期徒刑拾捌年
陸月，甲○○處有期徒刑拾陸年貳月，扣案如附表一所示之物沒
收銷燬之，扣案如附表二及如附表三(一)與如附表四(一)、(五)所示之
物均沒收。
    事  實
一、乙○○及甲○○，與真實姓名年籍均不詳，綽號「禿頭張」
    、「陶喬」之成年男子（以下分別逕稱禿頭張、陶喬），共
    同基於運輸第一級毒品海洛因之犯意聯絡，於民國九十七年
    九月一日晚間十、十一時許，經禿頭張以不詳號碼行動電話
    ，陶喬以0000000000號行動電話，先後分別撥打
    至甲○○0000000000號、乙○○0000000
    000號行動電話，互相聯絡運輸第一級毒品海洛因毒品事
    宜後。先由甲○○於同日晚間十一時許，至臺北市○○○路
    ○段松山機場附近某處麥當勞，向陶喬取得一只內裝附表一
    、二、三所示之第一級毒品海洛因、磅秤、分裝袋之牛皮紙
    袋後，到臺北市○○○路○段一六○巷二號大樓前，轉交乘
    坐由不知情之劉偉光所駕駛，車牌號碼三五九－ＤＡ號營業
    用小客車前來接續運輸之乙○○。乙○○收受該等物品後，
    繼續搭乘前開營業用小客車，將前述物品運輸至臺北市○○
    路與敦化南路口旁之四維路六巷。乙○○到該處後，欲與甲
    ○○聯繫詢問進一步行動時，為調查局人員在臺北市○○路
    、東豐街口跟監查獲，並當場起出內含如附表一、二、三所
    示之物的牛皮紙袋。復當場扣得如附表一、二、三及附表四
    (五)、(六)所示之物，及至甲○○家中起出附表四(一)、(二)、(三)、
    (四)所示之物。
二、案經法務部調查局臺北市調查處移送臺灣臺北地方法院檢察
    署檢察官偵查起訴。
    理  由
壹、程序方面：被告乙○○、甲○○及其等辯護人對於公訴人提
    出之證據資料，均不爭執其證據能力，本院審酌該等言詞供
    述及書面作成時之狀況，並無不宜作為證據之情事，依刑事
    訴訟法第一百五十九條之五第二項，得作為證據。
貳、實體部分：
一、訊據被告甲○○對上開事實坦承不諱，被告乙○○則自白對
    曾於前揭時、地，自被告甲○○處收受如附表一、二、三所
    示之物後，乘坐前揭營業用小客車攜帶至遭查獲處。核與證
    人即搭載被告乙○○之營業用小客車司機劉偉光（下逕稱其
    名）證述情節相符（臺灣臺北地方法院檢察署九十七年度偵
    字第一九三二四號卷第二三、二四頁參照），並有附表一至
    四所示之物扣案可證，且經將被告二人所接續運輸的附表一
    所示之物送法務部調查局鑑定，均含第一級毒品海洛因成分
    （合計總淨重一九九六點○二公克，純度百分之五三點九○
    ，純質淨重一○七五點八五公克），該局以化學呈色法、氣
    相層析質譜儀分析法為鑑定，其結果信而有徵，並足佐被告
    等前揭任意性自白與事實相符。雖被告二人之辯護人為被告
    等辯稱本案乃短途運送，是否構成「運輸毒品」，或僅為單
    純持有毒品，仍請本院斟酌；被告乙○○辯稱不知道單純短
    短路途是構成運輸毒品云云。惟按，毒品危害防制條例之運
    輸毒品罪，所稱之「運輸」係指轉運輸送而言，至零星夾帶
    或短途持送者，雖得斟酌實際情形，依持有毒品罪論科，但
    仍以無運輸之意圖者為限，最高法院著有九十四年度臺上字
    第二八四五號判決意旨可資參照。本案被告二人接續運輸之
    毒品，合計淨重一九九六點○二公克，數量龐大，殊非零星
    夾帶。且被告甲○○亦不否認本案行為前，已在大陸地區與
    禿頭張言明運輸毒品事宜（本院卷第七五頁背面參照）。被
    告乙○○也不諱言本案是與禿頭張、陶喬、被告甲○○等人
    聯繫妥當，要將如附表一至三所示之物，經甲○○之手面交
    後，密送至他處且在臺北市○○路巷內，發現有人跟監時，
    還命劉偉光於巷內繞行以掩蔽行蹤，顯係為達運輸目的而有
    之反應。所辯不足採信，事證明確，應予論處。
二、按海洛因係屬毒品危害防制條例第二條第二項第一款所稱之
    第一級毒品。被告等持有毒品之犯行，為運輸毒品犯行所吸
    收，不另論罪。被告二人與禿頭張、陶喬，有犯意聯絡及行
    為分擔，屬共同正犯。而被告二人雖犯此法、理不容之萬國
    公罪，但念及被告甲○○雖一度否認犯罪，但終能懇切坦承
    ，且查迄本案宣判前並無前科，此有臺灣高等法院被告前案
    紀錄表可參。被告乙○○則固砌詞狡飾，供陳反覆，但於偵
    查時曾坦承犯行，且供出同案共犯被告甲○○俾便偵查人員
    循線查獲犯行。是被告二人之所為，依社會客觀通念，容有
    可同情之處。而毒品危害防制條例第四條第一項之罪，法定
    刑為死刑、無期徒刑，處無期徒刑者，得併科新臺幣一千萬
    元以下罰金，均核當法重情輕。因之，本院認被告二人犯罪
    之情狀，均顯堪憫恕，宣告毒品危害防制條例第四條第一項
    運輸第一級毒品所定最低度之刑（無期徒刑）猶嫌過重，爰
    依刑法第五十九條減輕其刑，並按刑法第六十四條第二項、
    第六十五條第二項規定，將該罪法定刑中之死刑減為無期徒
    刑，無期徒刑減為二十年以下十五年以上有期徒刑。爰審酌
    被告二人為一己之私、貪圖小利，罔顧一旦毒品流入市面，
    將造成眾多民眾受害、家庭破碎、衍生各類案件而犯此重罪
    ，及被告乙○○高商肄業，曾開設「酒店的傳播公司」，現
    無職業，經濟狀況不佳。被告甲○○高中肄業，平素無正當
    職業。及所運輸之毒品數量、純度，與被告二人犯罪後態度
    及其他一切情狀，分別量處如主文所示之刑，以資儆懲。
三、沒收方面：
  (一)附表一所示之物，應依毒品危害防制條例第十八條第一項前
    段規定，不問屬於犯人與否，沒收銷燬之。
  (二)附表二所示之物，為包裝附表一所示毒品而供被告等持有以
    運輸所用之物，且為共犯禿頭張所有，均應依毒品危害防制
    條例第十九條第一項前段規定沒收。
  (三)附表三(一)所示之物，為夾藏、包裝附表一、二所示之物而供
    被告等持有以運輸附表一所示毒品所用之物，且為共犯禿頭
    張所有，應依毒品危害防制條例第十九條第一項前段規定沒
    收。
  (四)附表三(二)、(三)所示之物，雖一同為被告二人所運輸，但難認
    為供被告等運輸毒品所用之物，且非違禁物，不能宣告沒收
    。
  (五)附表四(一)、(五)所示之物，為供被告等互相聯絡或與禿頭張、
    陶喬聯絡本案運輸毒品事宜之用之物，且分別為被告二人所
    有，均應依毒品危害防制條例第十九條第一項前段規定沒收
    。
  (六)附表四(二)、(四)、(六)所示之物，均無證據證明與被告二人本案
    運輸毒品行為有關（被告甲○○雖陳稱，附表四(二)所示行動
    電話中，有一支大陸門號，是在大陸地區和禿頭張聯絡本案
    運輸毒品事宜所用【本院卷第八○頁背面參照】，但無其他
    補強證據證明是否屬實），不能宣告沒收。
  (七)附表四(三)所示之物，雖被告甲○○自承乃摻有海洛因，但無
    其他證據足佐是否屬實，且與本案無關，檢察官亦無在本案
    中聲請單獨宣告沒收，不能宣告沒收銷燬之。
  (八)被告甲○○雖自承如事成，可獲新臺幣八萬元，但本案並無
    實際取得報酬，故無沒收、追徵價額或以其財產抵償之問題
    。
  (九)共犯禿頭張所有，內裝附表一、二、三所示之物的牛皮紙袋
    一只，雖亦屬包裝附表一、二、三(一)所示之物而供被告等持
    有以運輸附表一所示毒品所用之物，但並未扣案，為免執行
    困難，不予宣告沒收。
據上論斷，應依刑事訴訟法第二百九十九條第一項前段，毒品危
害防制條例第四條第一項、第十八條第一項前段、第十九條第一
項前段，刑法第十一條前段、第二十八條、第五十九條，判決如
主文。
本案經檢察官蔡偉逸到庭執行職務。
中    華    民    國    97    年    12    月    11    日
                  刑事第十庭  審判長法  官  林春玲
                                    法  官  謝昀璉
                                    法  官  姚念慈
以上正本證明與原本無異。
如不服本判決，應於判決送達後十日內檢具繕本向本院提出上訴
狀上訴於臺灣高等法院。
                                    書記官   劉芸珊
中    華    民    國    97    年    12    月    11    日
附表一：
    第一級毒品海洛因，合計淨重一九九六點○二公克，純度百
    分之五三點九○，純質淨重一○七五點八五公克。
附表二：
    包裝附表一所示毒品之包裝袋六枚。
附表三：
  (一)夾藏附表一、二所示六包第一級毒品之包裝袋一枚
  (二)放置於如附表三、(一)所示包裝袋內之分裝袋三十枚（並非包
    裝本案第一級毒品所用，單純一起放在前述包裝袋內而已）
    。
  (三)電子磅秤一個。
附表四：
  (一)甲○○所有之ＮＯＫＩＡ廠牌行動電話一支（內含門號00
    00000000號ＳＩＭ卡一枚）。
  (二)甲○○所有之ＮＯＫＩＡ廠牌行動電話三支（內各含ＳＩＭ
    卡一枚）、ＳＡＭＳＵＮＧ廠牌行動電話二支（內各含ＳＩ
    Ｍ卡一枚）。
  (三)甲○○所有之ＳＩＭ卡五枚（序號：0000000000
    000、00000000000000000000、0
    0000000000000000000、000000
    00000000000000七、0000000000
    00Ａ0000000號）。
  (四)甲○○所有之香菸一盒（內有兩支香菸）。
  (五)乙○○所有之ＮＯＫＩＡ廠牌手機一支（內含門號0000
    000000號ＳＩＭ卡一枚）。
  (六)乙○○所有之ＮＯＫＩＡ廠牌手機一支（內含ＳＩＭ卡一枚
    ）。
附錄本案論罪科刑法條全文：
毒品危害防制條例第四條第一項
製造、運輸、販賣第一級毒品者，處死刑或無期徒刑；處無期徒
刑者，得併科新臺幣一千萬元以下罰金。


司法院資訊處製作；財團法人民間司法改革基金會備份。
